---
title: "01_EDA"
author: "ynakahashi"
date: "2018/7/30"
output: html_document
---

```{r setup, include=FALSE}
knitr::opts_chunk$set(echo = TRUE)
```

## ---- Libraries

```{r}
library(tidyverse)
library(summarytools)
source("my_functions.R")
```

```{r}
data_dir <- "/Users/yn250006/OneDrive - Teradata/Training/Kaggle/HomeCredit/Data/all/"
```


## ---- Description

There are 8 files for the analysis.
 - application_test.csv
 - application_train.csv
 - previous_application.csv
 - bureau.csv
 - bureau_balance.csv
 - credit_card_balance.csv
 - installments_payments.csv
 - POS_CASH_balance.csv

## ---- 1. application
### ---- Data loading
```{r}
file_01 <- "application_train.csv"
file_02 <- "application_test.csv"

dat_train <- read_csv(paste0(data_dir, file_01))
dat_test  <- read_csv(paste0(data_dir, file_02))
dat_all   <- dat_train %>% bind_rows(dat_test)
```

### ---- Quick summary
ひとまず 'summarytools' でサクッと集計してエディタにコピペする
```{r, results = "asis"}
# dfSummary(dat_all, plain.ascii = FALSE, style = "grid")
```

データを見てみる
```{r}
dim(dat_all)
head(dat_all)
```

ユニークな列の特定
```{r}
colnames(dat_all)[(map(dat_all, uniq_len) == nrow(dat_all))]
```


一つ一つ見ていく
```{r}
# numeric_cols <- colnames(dat_all[, unlist(lapply(dat_all, is.numeric))])
# par_old <- par()
# par(mfrow = c(1, 2))
```

```{r}
# for (i in numeric_cols) {
#    par(mfrow = c(2, 1))
#    MASS::truehist(dat_all[[i]], main = i, prob = F, xlab = "")
#    MASS::truehist(log1p(dat_all[[i]]), prob = F, xlab = "")
#    readline(prompt="Press [enter] to continue")
# }
```


## ---- 2. previous_application
### ---- Data loading
```{r}
file_03 <- "previous_application.csv"
dat_prev <- read_csv(paste0(data_dir, file_03))
```

### ---- Quick summary
ひとまず 'summarytools' でサクッと集計してエディタにコピペする
```{r, results = "asis"}
# dfSummary(dat_prev, plain.ascii = FALSE, style = "grid")
```

データを見てみる
```{r}
dim(dat_prev)
head(dat_prev)
```

ユニークな列の特定
```{r}
colnames(dat_prev)[(map(dat_prev, uniq_len) == nrow(dat_prev))]
```


```{r}
tmp <- 
   dat_prev %>% 
   group_by(SK_ID_CURR) %>% 
   summarise(CNT = n()) %>% 
   arrange(desc(CNT))
mean(tmp$CNT)
ggplot(tmp, aes(x = CNT)) +
      geom_bar()
```








## ---- 3. bureau
## ---- 4. bureau_balance
## ---- 5. credit_card_balance
## ---- 6. installments_payments
## ---- 7. POS_CASH_balance






